臺灣高等法院民事裁定
109年度抗字第363號
抗  告  人  周郁彤  


上列抗告人因與相對人朱明仁、尤若菲間損害賠償事件，對於中
華民國108年12月18日臺灣新北地方法院108年度訴字第3528號裁
定提起抗告，本院裁定如下：
    主  文
原裁定廢棄。
本件移送臺灣士林地方法院。
    理  由
一、抗告意旨略以：相對人朱明仁為抗告人之夫，詎與相對人尤
    若菲多次一同過夜、出遊，共同侵害抗告人基於配偶關係之
    身分法益，抗告人乃依侵權行為之法律關係，於原法院訴請
    相對人連帶賠償抗告人精神慰撫金（下稱本案訴訟）。相對
    人之侵權行為地包括臺中市、基隆市、高雄市新興區、新北
    市汐止區（即抗告人與朱明仁之住處），是上開侵權行為地
    之法院即臺灣臺中地方法院（下稱臺中地院）、臺灣基隆地
    方法院（下稱基隆地院）、臺灣高雄地方法院（下稱高雄地
    院）、臺灣士林地方法院（下稱士林地院）對於本案訴訟均
    有管轄權。其中士林地院較接近兩造之生活圈，以該法院為
    本案訴訟管轄法院較利於兩造應訴，原裁定逕將本案訴訟移
    送管轄至兩造應訴不便之基隆地院，自有未洽，爰抗告求為
    廢棄原裁定等語。
二、按訴訟，由被告住所地之法院管轄；因侵權行為涉訟者，得
     由行為地之法院管轄；共同訴訟之被告數人，其住所不在
    一 法院管轄區域內者，各該住所在地之法院俱有管轄權，
    但依 第4條至第19條規定有共同管轄法院者，由該法院管轄
    ，民事訴訟法第1 條第1 項、第15條第1 項、第20條分別定
    有明文。又按訴訟之全部或一部，法院認為無管轄權者，依
    原告聲請或依職權以裁定移送其管轄法院，亦為民事訴訟法
    第28條第1項所明定。　　
三、經查：
　㈠朱明仁、尤若菲之住所地分別位於新北市三重區、桃園市蘆
    竹區（原審卷第11頁），分屬臺灣新北地方法院（下稱新北
    地院）、臺灣桃園地方法院（下稱桃園地院）管轄，並非在
    同一法院管轄區域內。而抗告人依侵權行為之法律關係提起
    本案訴訟，並主張相對人之侵權行為地包括臺中市、基隆市
    、高雄市新興區、新北市汐止區（原審卷第13頁至第14頁、
    本院卷第12頁），則上開侵權行為地之法院即臺中地院、基
    隆地院、高雄地院、士林地院，均為對於本案訴訟有管轄權
    之共同管轄法院，依民事訴訟法第15條、第20條但書規定，
    本案訴訟即不應由相對人住所地之新北地院、桃園地院管轄
    ，而應由上開侵權行為地之法院管轄，抗告人向原法院起訴
    ，尚有未合，依民事訴訟法第28條第1 項規定，應移送至有
    管轄權之法院。
  ㈡而法定管轄法院為多數時，究以移送何一法院為宜，應由法 
    院斟酌個案具體情形定之（民事訴訟法第28條立法理由參照
     ）。本院審酌抗告人、朱明仁、尤若菲之住所地分別位於
    新北市新莊區、新北市三重區、桃園市蘆竹區（原審卷第11
    頁），距離上開法定管轄法院中之士林地院最近，則抗告人
    主張兩造於士林地院實行訴訟最為便利，即非無據，且相對
    人對於抗告人所為將本案訴訟移轉由士林地院管轄之請求，
    亦未表示反對之意見（本院卷第21頁至第29頁），是本案訴
    訟移送至士林地院，應較能兼顧兩造應訴之程序利益。原法
    院將本案訴訟移送基隆地院管轄，容有未洽，抗告意旨指摘
    原裁定不當，求予廢棄，尚無不合。爰由本院將原裁定廢棄
    ，並移送士林地院。
四、據上論結，本件抗告為有理由，爰裁定如主文。　　
中　　華　　民　　國　　109 　年　　8 　　月　　21　　日
                    民事第二庭    
                        審判長法  官  陳容正
                              法  官  劉素如     
                              法  官  王怡雯
正本係照原本作成。
不得再抗告。
中　　華　　民　　國　　109 　年　　8 　　月　　21　　日

                              書記官  陳禹任